臺灣高雄地方法院刑事判決　　　　　　 95年度重訴字第112號
　　公　訴　人　台灣高雄地方法院檢察署檢察官
　　被　　　告　丙○○
　　選任辯護人　郭一成律師
上列被告因違反槍砲彈藥刀械管制條例案件，經檢察官提起公訴
（95年度偵字第14633號），本院判決如下：
    主  文
丙○○製造可發射子彈具有殺傷力之槍枝，處有期徒刑伍年肆月
，併科罰金新台幣伍萬元，罰金如易服勞役，以新台幣貳仟元折
算壹日。扣案之改造槍枝壹枝（槍枝管制編號：0000000000號，
含彈匣壹個）沒收。
    事  實
一、丙○○明知可發射子彈具有殺傷力之槍枝係屬槍砲彈藥刀械
    管制條例所公告列管之物品，未經主管機關許可，不得製造
    、持有。竟於民國（下同）93年4 月間某日，在位於高雄市
    ○○街之「華山玩具槍店」，購得玩具手槍1 枝（含彈匣1
    個）及玩具子彈9 顆，基於改造槍枝之犯意，於同年11 月
    間某日，在位於高雄市小港區其所任職之統一企業工廠內，
    以電鑽為工具，除去上開玩具手槍槍管內之阻鐵，而製造可
    發射子彈具有殺傷力之改造槍枝，並持有之。嗣於95年5 月
    23日晚間11時許，攜帶上開改造後可發射子彈具有殺傷力之
    槍枝，前往位於高雄市左營區○○○路93號之享溫馨KTV 店
    內，並於翌（24）日凌晨零時35分許步出該店途中，在該店
    之中庭開槍射擊1 發子彈後，隨即離開該處返家，嗣經該店
    工作人員報警處理，於同年月24日凌晨0 時40分許，在高雄
    市○○區○○街26巷口為警查獲，並當場扣得上開改造之槍
    枝1 枝（槍枝管制號碼：槍枝管制編號：0000000000號，含
    彈匣1 個）、擊發過之玩具金屬彈殼1 顆、未擊發玩具金屬
    彈殼1 顆，並經丙○○同意後，前往其位於高雄市前金區○
    ○○路66巷4 號住處搜索，再扣得玩具金屬彈殼加裝6mm 鋼
    珠之子彈7 顆（經鑑定結果，認不具殺傷力）。
二、案經高雄市政府警察局左營分局報請台灣高雄地方法院檢察
    署檢察官偵查起訴。
    理  由
一、訊據被告丙○○坦承於93年11月間，在高雄市小港區其所任
    職之統一企業工廠，以工廠內之電鑽除去阻鐵，打通槍管之
    方式，改造扣案之槍枝，但否認有在享溫馨KTV 以扣案之改
    造槍枝擊發子彈，辯稱：我從享溫馨KTV 出來時，要把子彈
    從槍裡面退出來，因為槍枝沒有接到手，就掉在地上，掉下
    去後子彈就爆炸云云。惟查，被告扣案之槍枝，經檢察官送
    內政部警政署刑事警察局鑑定，該局以性能檢驗法鑑定結果
    ，認送鑑定之改造手槍（含彈匣）1 枝（槍枝管制編號：00
    00000000號），係仿GLOCK 廠17型半自動手槍製造之槍枝去
    除槍管阻鐵而成之改造手槍，機械性能良好，可擊發適用子
    彈，認具殺傷力，有該局95年6 月22日刑鑑字第0950078237
    號函可參，因被告辯護人對該鑑定係採性能檢驗法而非採實
    射法鑑定，對鑑定結果有意見，聲請本院送警察專科學校等
    相關單位，以實射方式鑑定，經本院送警察專科學校以實射
    方式鑑定，該校未予受理，本院乃再函請內政部警政署刑事
    警察局鑑定，該局「再經裝填子彈（具直徑約5.5mm 、重約
    1. 0公克之金屬彈丸）試射，測得彈頭發射速度為每秒348
    公尺，計算其發射動能為60.55 焦耳，單位面積動能為每平
    方公分254.87焦耳」「殺傷力之相關數據：依日本科學警察
    研究所之研究結果，彈丸單位面積動能達每平方公分20焦耳
    則足以穿入人體皮肉層」，有該局96年1 月17 日 刑鑑字第
    0960 000128 號函附於本院卷可憑，檢察官及被告、辯護人
    就此鑑定結果均表示無意見，依刑事訴訟法第159 條之5 第
    2 項規定，此項鑑定結果自有為證據能力，而依鑑定結果，
    足證該改造之槍枝具有殺傷力。參以證人甲○○於本院審理
    時到庭具結後證稱：「（你有無看到他（指被告）持槍擊發
    的動作？）我聽到「碰」的聲音，我看到他手上拿著壹枝黑
    色的槍，他轉頭看我，我就掉頭往樓上跑」等語，益證被告
    改造之槍枝能擊發。又被告係於93年4 月間，在高雄市○○
    街之「華山玩具店」購買上開玩具手槍，並於93年11月底，
    在位於高雄市小港區其所任職之統一企業工廠內改造該玩具
    手槍等情，業據其於警詢及本院審理時供明在卷（見警卷第
    5 頁、本卷審判筆錄），起訴事實依被告於偵查中供述認被
    告係於95年4 月間，在高雄市玉街之「華山玩具店」購買上
    開玩具手槍，並於95年5 月間某日改造云云，惟於本院審理
    時，被告已明確供述其係於93年11月間改造扣案槍枝，甚為
    明確，檢察官此部分之認定，尚有未洽，併此敘明。綜上所
    述，被告確有上開製造可發射子彈具有殺傷力之扣案槍枝，
    堪以認定，應依法論科。
二、查被告行為後，槍砲彈藥刀械管制條例部分條文業經修正並
    於94年1 月26日公布，於同年1 月28日生效，而刪除修正前
    該條例第11條第1 項製造其他可發射子彈具有殺傷力之槍枝
    罪之規定，將該條項犯罪購成要件及處罰規定，移置於同條
    例第8 條第1 項，且法定刑由「5 年以上有期徒刑，併科新
    台幣1 千萬元以下罰金」，提高為「無期徒刑或5 年以上有
    期徒刑，併科新台幣1 千萬元以下罰金」，依刑法第2 條第
    1 項前段規定，經比較新舊法結果，應適用有利於被告之修
    正前槍砲彈藥刀械管制條例第11條第1 項規定。核被告所為
    ，係犯修正前槍砲彈藥刀械管制條例第11條第1 項之未經許
    可，製造可發射子彈具有殺傷力之槍枝罪。被告改造上開可
    發射子彈具有殺傷力之槍枝後持有之低度行為，為製造之高
    度行為所吸收，不另論罪。公訴意旨認被告係95年5 月間某
    日改造上開可發射子彈具有殺傷力之槍枝，而認被告係犯現
    行槍砲彈藥刀械管制條例第8 條第1 項之罪名，尚有未洽，
    惟無變更起訴法條之問題。查修正前槍砲彈藥刀械管制條例
    第11條第1 項之法定本刑為「5 年以上有期徒刑，併科新台
    幣1 千萬元以下罰金」，被告行為後，關於併科罰金刑部分
    ，於94年1 月7 日修正、同年2 月2 日公布之刑法，已自95
    年7 月1 日開始施行（下稱修正後刑法），而依罰金罰鍰提
    高標準條例第1 條前段、修正前刑法第33條第5 款之規定，
    罰金數額得提高至10倍，且罰金數額下限為1 元以上，然依
    修正後刑法第33條第5 款、刑法施行法第1 條之1 （於95
    年6 月14日增訂公布，自同年7 月1 日開始施行）規定，刑
    法修正後前開法條之法定刑度，罰金數額下限提高為新臺幣
    1 千元以上，並以百元計算之。是以修正後之法律效果對被
    告而言較為不利，從而本件法定刑併科罰金刑部分，應依刑
    法第2 條第1 項前段，適用行為時即修正前刑法。爰審酌被
    告無犯罪前科，其改造之槍枝只有1 枝，及其犯罪後之態度
    等一切情狀，量處有期徒刑5 年4 月，併科罰金新台幣5萬
    元。被告行為時，刑法第42條第2 項規定：「易服勞役以1
    元以上3 元以下折算1 日。但勞役期限不得逾6 個月。」關
    於易服勞役之折算標準，依據修正前罰金罰鍰提高標準條例
    第2 條前段規定（自95年7 月1 日起刪除），就其原定數額
    提高為100 倍折算1 日，則本件被告行為時之易服勞役折算
    標準，應以銀元100 元、200 元、300 元折算1 日，即新臺
    幣300 元、600 元、900 元折算1 日。惟95年7 月1 日修正
    公布施行之刑法第42條第3 項規定：「易服勞役以新台幣1
    千元、2 千元或3 千元折算1 日。但勞役期限不得逾1 年。
    」本件對被告所科處之罰金刑，不論依新舊法規定，易服勞
    役結果均未逾6 個月，是比較修正前後之易服勞役折算標準
    ，以修正後之規定較有利於被告，應依刑法第2 條第1 項但
    書，適用修正後之刑法第42條第3 項前段規定，並參酌被告
    為國中畢業、職業為廚師（有被告警詢可憑），定如主文所
    示易勞役之折算標準。扣案之改造槍枝1 枝（含彈匣1 個，
    槍枝管制編號為0000000000號），為違禁物，依刑法第38
    條第1 項第1 款宣告沒收。
三、至於扣案之改造子彈9 顆，其中7 顆，均係玩具金屬彈殼加
    裝6mm 鋼珠而成，欠缺底火、火藥，非為子彈完整結構，均
    不具殺傷力；另2 顆，認均係玩具金屬彈殼，有上開內政部
    警政署刑事警察局95年6 月22日刑鑑字第0950078237號函可
    憑（檢察官及被告均未爭執此部分之鑑定結果），足見該改
    造之子彈並未具殺傷力，而非違禁物；且檢察官就此部分亦
    未起訴被告有非法製造、持有子彈之罪名，故上開扣案之改
    造子彈不予宣告沒收。
據上論斷，應依刑事訴訟法第299 條第1 項前段，修正前槍砲彈
藥刀械管制條例第11條第1 項，刑法第11條前段、第2 條第1項
、第42條第3 項前段、第38條第1 項第1 款，判決如主文。
本案經檢察官紅乙○○到庭執行職務。
中　　華　　民　　國　　96　　年　　3 　　月　　2　　日
                  刑事第二庭  審判長  法　官 邱永貴
                                      法  官 楊筑婷
                                      法  官 何佩陵
以上正本證明與原本無異。
如不服本判決，應於收受送達後10日內向本院提出上訴書狀。
中　　華　　民　　國　　96　　年　　3 　　月　　3　　日
                                      書記官 盧聰明
附錄本判決論罪法條：
槍砲彈藥刀械管制條例第8條
未經許可，製造、販賣或運輸鋼筆槍、瓦斯槍、麻醉槍、獵槍、
空氣槍或第4 條第1 項第1 款所定其他可發射金屬或子彈具有殺
傷力之各式槍砲者，處無期徒刑或5 年以上有期徒刑，併科新臺
幣1 千萬元以下罰金。
